臺灣高等法院刑事判決
111年度上易字第501號
上  訴  人  臺灣新北地方檢察署檢察官
被      告  趙欣瑜




選任辯護人  翁偉倫律師
            王雅芳律師
            王筑威律師
上列上訴人因被告詐欺案件，不服臺灣新北地方法院110年度易
字第359號，中華民國111年2月23日第一審判決（起訴案號：臺
灣新北地方檢察署109年度偵字第37303號），提起上訴，本院判
決如下：
    主  文
上訴駁回。
    理  由
一、公訴意旨略以：被告趙欣瑜能預見將金融機構帳戶之金融卡
    、密碼提供予不熟識之人使用，可能遭詐騙集團作為詐欺取
    款之工具，竟仍基於幫助他人詐欺取財之不確定故意，於民
    國109年7月16日18時22分許，在新北市○○區○○街00號全家便
    利商店新莊仁義店內，將其所開立之中華郵政帳號00000000
    000000號帳戶之金融卡，以超商店到店之運送方式，寄送與
    真實姓名年籍不詳之成年人及其所屬之詐騙集團使用，並以
    通訊軟體LINE告知對方其上揭帳戶之金融卡密碼。嗣上開詐
    騙集團成員取得被告前揭中華郵政帳戶之金融卡暨密碼後，
    即與其所屬之詐騙集團其他成員共同基於意圖為自己不法所
    有之犯意聯絡，於109年7月18日21時20分許，以電話號碼(0
    0)0000-0000號撥打電話給李思湄，佯以MOMO購物網客服人
    員名義稱：要依指示解除錯誤付款，再於109年7月18日21時
    42分許，以電話號碼（00）0000-0000號撥電話給李思湄，
    佯以臺中郵政總局風控室徐主任名義稱：只要提供銀行資料
    確認後就會止付，致李思湄陷於錯誤，而依該詐騙集團成員
    指示，於附表所示之匯款時間，將附表所示之匯款金額，匯
    至上開中華郵政帳戶內，旋遭提領一空。嗣其驚覺受騙，報
    警處理，始為警循線查悉上情。因認被告涉犯刑法第30條第
    1項前段、第339條第1項之幫助詐欺取財罪嫌云云。
二、按犯罪事實應依證據認定之，無證據不得認定犯罪事實；不
    能證明被告犯罪或其行為不罰者應諭知無罪之判決。刑事訴
    訟法第154條第2項及第301條第1項分別定有明文。認定不利
    於被告之事實，應依積極證據，倘積極證據不足為不利於被
    告事實之認定時，即應為有利於被告之認定，自不必有何有
    利之證據。事實之認定應憑證據，如未能發現相當證據，或
    證據不足以證明，即不能以推測或擬制之方法，以為裁判基
    礎。而認定犯罪事實所憑之證據，包括直接證據與間接證據
    。無論直接或間接證據，其為訴訟上之證明，須於通常一般
    之人均不致有所懷疑，可得確信其為真實之程度者，始可據
    為有罪之認定（最高法院30年上字第816號、40年台上字第8
    6號、76年台上字第4986號判例意旨參照）。
三、公訴意旨認被告涉犯幫助詐欺取財罪嫌，無非係以被告於警
    詢及偵查中之供述、證人即告訴人李思湄（下逕稱姓名）於
    警詢時之指述、被告之通訊軟體LINE（下稱LINE）對話紀錄
    、苗栗縣警察局苗栗分局鶴岡派出所受理刑事案件報案三聯
    單、受理各類案件紀錄表、內政部警政署反詐騙諮詢專線紀
    錄表、受理詐騙帳戶通報警示簡便格式表、被告上開中華郵
    政帳戶之客戶基本資料、交易往來明細各1份、李思湄手機
    通話紀錄截圖1張、網路銀行匯款單照片4張為其主要論據。
    然被告堅決否認有何上開犯行，辯稱：我沒有詐騙跟洗錢的
    意思，當時我要養小孩、公公癌症生病、有經濟壓力，經過
    討論後而去申辦貸款，我只是想要貸款整合，沒有想到後面
    會有這麼多狀況，要是知道，我絕對不會交出帳戶等語（見
    本院卷第90、138、141頁），辯護人辯稱：由被告與某真實
    姓名年籍不詳、暱稱「張剛瑜」之人（下稱「張剛瑜」）對
    話截圖，可知被告係因經濟壓力申辦貸款，交出包含薪資帳
    戶等5個帳戶，對話中未見任何對價或出售、出借帳戶，被
    告不知、無從預見其帳戶可能供詐欺集團所用，主觀上無幫
    助詐欺之不確定故意等語（見本院卷第84、139、141、143
    至155頁）。
四、經查：
　㈠被告於上開時間，將其上開郵局帳戶連同其名下富邦銀行、
    華南銀行、玉山銀行、聯邦銀行帳戶之提款卡，以超商店到
    店之方式一併寄給某真實姓名年籍不詳之成年人，及李思湄
    因遭詐欺集團施用詐術，陷於錯誤後，分別於附表所示時間
    將附表所示金額匯入上開郵局帳戶，旋遭提領一空乙節，業
    據李思湄供述明確（見偵37303卷第17至20頁），並有苗栗
    縣警察局苗栗分局鶴岡派出所受理刑事案件報案三聯單、受
    理各類案件紀錄表、內政部警政署反詐騙諮詢專線紀錄表、
    受理詐騙帳戶通報警示簡便格式表、金融機構聯防機制通報
    單、轉帳交易明細、交易通知、行動銀行轉帳通知、李思湄
    之通話紀錄、中華郵政股份有限公司109年8月20日儲字第10
    90211269號函暨開戶資料、客戶歷史交易清單、被告之簡訊
    、LINE對話記錄截圖、提領畫面一覽表、被告之全家便利商
    店貨件明細各1份（見偵37303卷第21、23、25至29、31至33
    、35、37、39至45、69至107頁，偵12709卷一第7至10、43
    頁）在卷可稽，且為被告所不爭執，此部分事實，首堪認定
    。
　㈡按刑法上之幫助犯，係指以幫助之意思，對於正犯資以助力
    ，使其犯罪易於達成而言，故幫助犯之成立，不僅須有幫助
    他人犯罪之行為，且須具備明知他人犯罪而予以幫助之故意
    ，始稱相當；又刑法並不承認過失幫助之存在，是以從犯之
    成立，須有幫助之故意，亦即必須認識正犯之犯罪行為而予
    幫助者，始足當之（最高法院86年度台上字第4824號判決、
    72年度台上字第6553號判決意旨參照）。我國為杜絕利用人
    頭帳戶詐欺取財犯罪之層出不窮，對於提供帳戶存摺、提款
    卡及密碼之人，相關治安機關均嚴厲查緝，欲藉此斷絕幕後
    操控之詐欺集團，以人頭帳戶規避查緝之脫身途徑，而因此
    致使詐欺集團益發不易以慣用之金錢或其他有償報酬之方式
    取得人頭帳戶，遂改弦更張，以詐騙手法或迂迴手法取得金
    融機構帳戶，並趁被害人未及警覺發現前，以之充為實際進
    行詐欺犯罪時，供其他被害人匯款之用，藉以避免查緝者，
    即時有所聞而不乏其例，因而交付金融機構帳戶之人是否成
    立幫助詐欺取財罪，既因有上開受詐騙或輾轉而交付金融機
    構帳戶之存摺、提款卡及密碼之可能，就提供帳戶者，是否
    確係基於直接故意或間接故意而為幫助詐欺，自應從嚴審慎
    認定，倘提供帳戶有可能是遭詐騙所致，或其迂迴取得者之
    使用已逸脫提供者原提供用意之範圍，而為提供者所不知並
    無法防範，信而有徵者，於此等情形，對其幫助犯罪故意之
    認定，無法確信係出於直接故意或間接故意為之，而仍有合
    理懷疑存在時，自應為有利於行為人之認定，以免有違無罪
    推定原則。是本案所應審究者即被告主觀上是否基於幫助他
    人詐欺取財之不確定犯意而寄交上開帳戶資料。經查：
　⒈觀諸被告接獲之簡訊內容「遠東大優貸，個人信貸/創業貸款
    ，50萬月付6763元，信用瑕疵、協商、無薪轉勞保，可協助
    辦理 ，免費諮詢專線↓LINE：0000000」之簡訊，進而聯繫
    對方（詳後述）乙節，有簡訊畫面1份（見偵37303卷第69頁
    ）在卷可參，確為貸款方案無疑。足見被告辯稱其係因辦貸
    款而受騙等節，尚非無稽。　
　⒉觀卷附被告依上開簡訊而與「張剛瑜」聯繫之LINE對話紀錄1
    份（見偵37303卷第75至106頁，偵12709卷一第53至63頁，
    內容詳附件）：
　⑴被告提及「問你！我目前有以下信貸1.匯豐銀行22.5萬，已
    正常繳款近一年2.政府紓困貸款十萬，這個月是拿到的第二
    個月如果我要申請你的50萬，來沖銷這22.5萬跟10萬，有沒
    有可能這麼做？（14:31）」，並依「張剛瑜」指示填寫或
    回覆關於「姓名；手機號碼；銀行方面有無欠款：貸款、信
    用卡、有無呆帳或遲繳；從事的行業：做多久了、每個月收
    入金額；每個月幾號領薪？有無新（按指薪）轉：上班時間
    ；目前婚姻狀況；身分證字號；出生年月日；戶籍地址；居
    住地址；公司統編；公司地址；有開戶過的銀行有那幾家；
    有無開通手機銀行或網路銀行；需要貸款金額？做什麼用途
    」等被告個人相關資訊、欲申貸金額，經張剛瑜告知通過後
    ，被告依指示提供雙證件存摺封面（均影本）等照片（見附
    件編號1至4所示），核其等對話內容確均圍繞被告為申辦貸
    款而配合提供證件、存摺封面、貸款情況等資料，堪認被告
    所辯其係為辦理貸款，始依指示寄送上開郵局帳戶併同其名
    下富邦銀行、華南銀行、玉山銀行、聯邦銀行等帳戶提款卡
    與「張剛瑜」指定之人，並告知提款卡密碼一節，應非子虛
    。
　⑵被告就其帳戶有大筆金額進出而接到銀行聯繫時，曾向「張
    剛瑜」提及「華南銀行打電話給我。」、「問我帳號是不是
    給別人用。」，「張剛瑜」向被告表示「先不用接聽。」、
    「我有請包裝公司去查了。」、「等他們的消息。」以安撫
    被告（見附件編號6所示），衡情被告接獲銀行聯繫後，即
    與「張剛瑜」積極聯繫帳戶問題，相較於一般幫助詐欺之行
    為人，因可預見並容任自己提供之金融帳戶作為詐騙集團之
    犯罪工具，故於交出帳戶資料後，對於帳戶之使用不加聞問
    ，與取得帳戶者不再聯繫之情形有別，益徵被告及辯護人上
    開辯稱被告因經濟上急需、申辦貸款，而提供上開帳戶金融
    卡，無幫助詐欺之不確定故意等語，尚非子虛。
　⒊一般幫助詐欺、洗錢犯者常係為供販賣帳戶而於販賣前始特
    地申請設立金融帳戶，或提供長時間未使用、為販賣帳戶始
    臨時申請補發存摺、金融卡或設定語音轉帳之金融帳戶，此
    乃因犯罪人已預見其出賣之金融帳戶終將成為警示帳戶而不
    堪使用所致，故通常不會出賣平常慣用之重要帳戶，以免日
    後造成自己生活過度不便。然查，被告同次寄出之富邦銀行
    帳號00000000000000號帳戶，於109年7月6日薪資轉帳匯入
    款項、109年7月9日信用卡費用支付款項、109年7月15日cd
    存入現金5,000元、109年7月18日繳費支出款項，有台北富
    邦商業銀行股份有限公司交易明細1份（見偵12709卷一第51
    頁）在卷可考，且觀諸被告與「張剛瑜」聯繫之LINE對話紀
    錄1份，被告向「張剛瑜」提及富邦銀行帳戶為其薪資轉帳
    帳戶（見附件編號1），衡以上開富邦銀行帳戶為被告當時
    工作薪資匯入、並非閒置不用之帳戶，倘若交出供詐欺集團
    使用，將使被告無法順利領取每月固定匯入之工作薪資，造
    成被告生活之重大不便利，甚至導致後續匯入之工作薪資流
    入詐欺集團手中之風險，殊難認定被告將上開郵局、富邦銀
    行等帳戶提款卡交付他人，主觀上具備幫助詐欺之不確定故
    意。
　⒋另被告與「張剛瑜」聯繫之LINE對話紀錄中，「張剛瑜」固
    曾提及「需要到atm列印餘額明細，裡面餘額不要超過1000
    元，...」（見附件編號2）、被告稱「還有，包裝我知道，
    我也會配合，但是應該不會有什麼法律責任吧！」（見附件
    編號3），「張剛瑜」亦未向被告索取客觀書面資料進行核
    貸；惟查，就所謂「包裝」之涵義，被告先供稱：應該是對
    方利用先前交易紀錄與銀行溝通、申貸等語（見偵37303卷
    第56頁），後供稱：指看我的交易紀錄銀行內部自己運作、
    操作看可貸款的額度等語（見易359卷第94頁），然「包裝
    」一語未必等同以不法造假方式為之，而不同金融機構或民
    間借貸業者對於不同種類、額度之放款所需具備之資格證明
    不盡相同，且就小額信貸而言，借款人向來與銀行間往來交
    易之紀錄與信用往往為評估項目之一，況被告交付之帳戶包
    括其經常使用、薪資轉入之富邦銀行帳戶（已如前述），顯
    與長久閒置不用之帳戶而需額外製作虛假交易紀錄之情況有
    別，至檢察官上揭所舉事證，無可逕予推論被告將郵局帳戶
    交予他人時，主觀上有幫助詐欺取財之不確定故意。
五、綜上所述，被告是否涉犯上開幫助詐欺取財犯行，仍有合理
    懷疑。從而，公訴意旨就所指被告上開犯行，所提證據尚存
    合理之懷疑，尚未達通常一般人均不致有所懷疑，而得以確
    信其為真實之程度，自難以公訴意旨所指幫助詐欺取財之罪
    責相繩，揆諸前揭規定及說明，應認公訴意旨所指被告之幫
    助詐欺取財犯行，尚屬無法證明，依法自應為被告無罪之諭
    知。　　
六、駁回上訴之理由
　㈠原審同此認定，以被告犯罪不能證明，諭知被告無罪之判決
    ，核無不合。
  ㈡檢察官上訴意旨略以：　
　  被告於本案行為時為年滿39歲之成年人，二專畢業，自承曾
    向匯豐銀行辦款也有政府紓困貸款，被告係有正常智識及具
    有一定社會經驗之人，應知悉辦理貸款須提供相關個人身分
    資料、財力證明、工作證明等資料，貸款機關始能審核申請
    人之債信，惟觀諸被告與「張剛瑜」之LINE對話紀錄，被告
    所提供給對方的資料僅有對方填寫之表單資料，而對方並未
    向被告索取任何客觀書面資料進行核貸，進而在申請之隔天
    即通知被告審核通過，其後才向被告索取相關資料，顯與常
    情不符。又「張剛瑜」向被告要資料時，還跟被告說需要到
    ATM列印餘額明細，裡面餘額不能超過新臺幣（下同）1,000
    元，亦有違常情。況被告向「張剛瑜」稱「還有，包裝我知
    道，我也會配合，但是應該不會有什麼法律責任吧！」，顯
    見被告心中所想是對方要匯入一筆錢進入被告帳戶，被告對
    於該款項不知悉來源、無法控制，並想到可能涉有法律責任
    ，是被告主觀上對幫助詐欺行為應有預見無疑。此外，被告
    將具私密性、專屬性之上開帳戶提款卡、密碼等物件，交予
    素未謀面毫不相識之不明人士，益徵等同將該帳戶之使用權
    ，至於自己支配範疇外，而容任該他人可得恣意為之。綜上
    ，原判決認事用法尚嫌未洽，請撤銷原判決，更為適法之判
    決云云。
　㈢惟查：被告誤信「張剛瑜」可協助提供貸款，始依其指示寄
    交郵局帳戶提款卡，尚難以此遽為推論被告主觀上有幫助詐
    欺取財之不確定故意，且本案依公訴人所提事證，尚不足使
    所指被告有幫助詐欺取財犯行達於無所懷疑而得確信為真實
    之程度（已如前述），故原審認不能證明被告犯罪，而諭知
    無罪之判決，應可維持。檢察官仍執前詞提起上訴，為無理
    由，應予駁回。
七、退併辦部分：
    臺灣新北地方檢察署檢察官以111年度偵字第15241號及同署
    111年度偵字第15242號案件，均與本案起訴部分為裁判上一
    罪之法律上同一案件為由，分別移送併案審理（見本院卷第
    95至97、101至103頁）。然因本案原起訴之犯罪事實業經原
    審諭知無罪之判決，且經本院駁回檢察官之上訴，則上開移
    送併辦部分即與本案起訴部分不生同一案件關係，本院無從
    審究，應退回由檢察官另為適法之處理，末此指明。
據上論斷，應依刑事訴訟法第368條，判決如主文。
本案經檢察官張勝傑提起公訴，檢察官秦嘉瑋提起上訴，檢察官
羅松芳到庭執行職務。
中　　華　　民　　國　　111 　年　　7 　　月　　26　　日
                  刑事第十二庭  審判長法　官  陳如玲
                                      法　官  魏俊明
                                      法　官  蔡如惠
以上正本證明與原本無異。
不得上訴。
                                      書記官  宗志強
中　　華　　民　　國　　111 　年　　7 　　月　　26　　日
附表：
編號 匯款時間 金額（新臺幣） 備註 1 109年7月18日下午10時29分 4萬9,989元  2 109年7月18日下午10時30分 4萬9,991元  3 109年7月18日下午10時34分 3萬4,007元  4 109年7月18日下午10時44分 7,013元  
附件：
被告與「張剛瑜」間之LINE對話紀錄（見偵37303卷第75至106頁
，偵12709卷一第53至63頁）：
⒈109年7月13日星期一 被  告：問你！我目前有以下信貸         1.匯豐銀行22.5萬，已正常繳款近一年         2.政府紓困貸款十萬，這個月是拿到的第二個月         如果我要申請你的50萬，來沖銷這22.5萬跟10萬，有 　　　　沒有可能這麼做？（14:31） 張剛瑜：你好。（14:32） 張剛瑜：可以的。（14:32） 張剛瑜：姓名：         手機號碼：         銀行方面有無欠款、貸款、信用卡：         有無呆帳或遲繳：         從事的行業，做多久了：         每個月收入金額：         每個月幾號領薪？有無新（按指薪）轉：         上班時間：         目前婚姻狀況：         身分證字號：         出生年月日：         戶籍地址：         居住地址：         公司統編：         公司地址：         有開戶過的銀行有那幾家：         有無開通手機銀行或網路銀行：         需要貸款金額？做什麼用途：（14:32） 張剛瑜：先幫我填寫一下，填寫好傳給我，馬上幫你找適合的         方案。（14:32） 被  告：（回傳上開問題回答之圖片）（15:38） 張剛瑜：信貸是哪一家銀行的？（15:39） 被  告：匯豐22.5/富邦的是紓困的十萬。（15:40） 張剛瑜：每個月幾號繳款？繳款方式？繳款金額？（15:41） 被  告：每個月十號繳款，直接扣匯豐的網路銀行，我將錢轉         進去。（15:42） 被  告：富邦的還不用繳。（15:42） 張剛瑜：目前從事什麼行業？（15:43） 被  告：電子。（15:43） 張剛瑜：新（按指薪）轉是哪一家銀行？（15:43） 被  告：業助。（15:43） 被  告：富邦。（15:43） 張剛瑜：需要貸款多少金額？（15:44） 被  告：看你能申請多少，我看你50萬每月不到七千。我現在光32萬每月要近八千。（15:45） 張剛瑜：了解。（15:45） 張剛瑜：明天審核下來後我在留言給你。（15:45） 被  告：好，謝謝。（15:50）　　　　　　　　　　　　 ⒉109年7月14日星期二 張剛瑜：趙小姐你好，審核有下來了。（11:44） 張剛瑜：稍等我回到公司馬上跟你聯繫。（11:44） 被  告：嗯。（13:05） 張剛瑜：趙小姐你好，有在忙嗎？（13:31） 被  告：你可以說，我撥空看。（13:47） 張剛瑜：審核有通過。（14:00） 張剛瑜：大概幾點方便通話？我跟你說明一下流程。（14:01） 被  告：晚一點。（14:01） 張剛瑜：好。（14:01） 被  告：你說審核通過，什麼意思啊？（15:43） 被  告：現在有空？（15:44） 張剛瑜：稍等我5-10分鐘。（15:51） 張剛瑜：在忙嗎？（16:11） 被  告：請說。（16:13） 張剛瑜：方便通話嗎？（16:13） 被  告：可以。（16:14） 張剛瑜：（語音通話6:12） 張剛瑜：拍照的資料、雙證件正反面、華南、聯邦、玉山、富邦、國泰存摺封面+金融卡。（16:21） 張剛瑜：準備的資料，雙證件正反面影印本、華南、聯邦、玉山、富邦、國泰存摺封面影印本、華南、聯邦、玉山、富邦、國泰金融卡正卡，需要到atm列印餘額明細，裡面餘額不要超過1000元，需要買一個牛皮紙袋。（16:21） 被  告：（回覆拍照的資料…金融卡之訊息）這個沒問題。（16:22） 被  告：（回覆準備的資料…牛皮紙袋之訊息）這個很困難。（16:23） 被  告：不超過1000。（16:23） 被  告：我國泰至少十萬。（16:23） 被  告：（傳送兔子臉上多條斜線圖案）（16:23） 被  告：其他我都還可以調動。（16:23） 被  告：國泰好難。（16:23） 被  告：可以郵局嗎？（16:23） 被  告：哈哈哈哈哈哈。（16:24）　　　　　　　　　　　 張剛瑜：可以換郵局。（16:37） 被  告：好，我這幾天整理給你。（16:44） 張剛瑜：好的。（16:44）　　　　　　　　　　　　 ⒊109年7月15日星期三 張剛瑜：趙小姐你好，我問一下資料大概什麼時候會準備好呢？（11:30） 被  告：影本和照片，我今天晚上整理好，明天給你。（11:37） 被  告：順便問幾件事。（11:37）　　　　 張剛瑜：好。（11:37） 張剛瑜：請說。（11:37） 被  告：牛皮紙袋尺寸？A4嗎？（11:37） 張剛瑜：是的。（11:38） 被  告：還有，包裝我知道，我也會配合，但是應該不會有什麼法律責任吧！（11:38） 張剛瑜：不會的。（11:38） 張剛瑜：我們公司都是合法的公司。（11:38） 被  告：好喔。那明天給你，照片用電子檔，我晚上拍了賴給你。（11:39） 張剛瑜：好。（11:39） 張剛瑜：餘額明細列印出來也順便拍照給我。（11:39） 被  告：影本及ATM的資料，明天影印好，你們要來拿，還是我寄過去？（11:40） 被  告：（回覆餘額明細…拍照給我之訊息）這個沒問題。（11:40） 張剛瑜：寄件唷。（11:40） 被  告：你地址給我吧。（11:40） 張剛瑜：要明天申請給包裝公司才知道寄件編號。（11:41） 被  告：喔~反正我先準備好吧。（11:48） 張剛瑜：好。（11:48） 張剛瑜：（傳送小熊向前彎腰鞠躬圖案）（11:48） 張剛瑜：趙小姐你好，在麻煩你先拍照給我唷。（19:21） 被  告：結果，玉山的簿子不見了，剩外匯的簿子。（23:50） 被  告：（傳送餘額查詢明細、金融卡正反面照片、存摺照片         ）（23:51） 被  告：富邦的。（23:51） 被  告：（傳送餘額查詢明細、金融卡正面照片、存摺封面照         片）（23:51） 被  告：華南的。（23:51） 被  告：（傳送餘額查詢明細、金融卡正面照片、存摺封面照         片）（23:51） 被  告：聯邦的。（23:51） 被  告：（傳送餘額查詢明細、金融卡正面照片、存摺封面照         片）（23:51） 被  告：郵局的。（23:51） 被  告：至於玉山的，等我明天中午去申請新的簿子，再拍給         你吧。（23:52） 張剛瑜：國泰的還在嗎？（23:52） 張剛瑜：雙證件正反面也要拍照。（23:53） 被  告：（傳送身分證正反面照片）（23:56） 被  告：國泰的在，但是餘額超過十萬。（23:56） 被  告：健保卡等一下。（23:57） 張剛瑜：好。（23:58） 張剛瑜：玉山有開通網銀嗎？（23:59） 被  告：有。（23:59） 張剛瑜：截圖網銀帳號就可以了。（23:59） 張剛瑜：這樣就不用跑去補辦存摺了。（23:59）　　　　　　 被  告：（傳送健保卡正面照片）（23:59） ⒋109年7月16日星期四 被  告：算了，我卸載App了。（00:00） 被  告：還是等我明天中午吧。（00:00） 張剛瑜：好。（00:00） 被  告：應該就差這份文件了吧？（00:00） 張剛瑜：在麻煩妳了。（00:01） 被  告：金融卡正卡都要給你是嗎？（00:01） 張剛瑜：是的。（00:02） 張剛瑜：包裝完成就會歸還給你了。（00:02） 被  告：好。（00:02） 張剛瑜：晚安。（00:02） 被  告：烏鴉嘴的問一句…會不會文件完整之後，送銀行沒過阿（傳送兔子小圖）？（08:58） 張剛瑜：不會啦。（10:03） 被  告：（傳送笑中帶淚圖案）（10:04） 被  告：中午補文件之後，你再跟我說送件地址。（10:04） 張剛瑜：好的。（10:06） 被  告：（傳送餘額查詢明細、金融卡正面照片、存摺封面照         片）（12:40）　　　　　　　　　　　　　 被  告：玉山。（12:40） 張剛瑜：好。（12:40） 張剛瑜：雙證件有影印了嗎？（12:41） 被  告：健保卡在家裡耶！沒印，身分證可以現在印，今天馬上要取件了嗎？（12:42） 張剛瑜：今天就要寄件了。（12:42） 被  告：我以為要等你們有資料。（12:42） 張剛瑜：等等影印好跟我說一下。（12:42） 被  告：健保卡沒有怎麼辦？（12:43） 張剛瑜：身分證就可以了。（12:43） 被  告：好。（12:43） 張剛瑜：存摺封面也要影印唷。（12:43） 被  告：好。（12:43） 張剛瑜：牛皮紙袋記得要買。（12:43） 被  告：牛皮紙袋，靠腰也沒買。（12:43） 被  告：我等等看一下。（12:43） 張剛瑜：7-11有賣。（12:43） 被  告：好。（12:44） 張剛瑜：（傳送小熊向前彎腰鞠躬圖案）（12:44） 被  告：沒有賣（傳送哭泣小圖）。（12:48） 張剛瑜：有信封袋嗎？（12:48） 被  告：買到了，萊爾富。（12:52） 張剛瑜：好。（12:52） 被  告：卡會拿走多久？（13:05） 張剛瑜：7-8天。（13:05） 被  告：富邦的。我常用，如果很久，我先領錢出來。（13:0         5） 被  告：那是薪轉卡。（13:06） 張剛瑜：幾號領錢？（13:06） 被  告：我裡面有還有錢，是不是乾脆先領出來，再把卡給你？（13:06） 張剛瑜：是的。（13:07） 被  告：好。（13:07） 被  告：身分證影雙面、五個存摺影本、五張金融卡。（13:14） 被  告：還有嗎？（13:14） 張剛瑜：五張明細。（13:14） 張剛瑜：影印好了嗎？（13:14） 被  告：明細等下。（13:15） 張剛瑜：好。（13:17） 被  告：身分證影本雙面、五個存摺影本、五張金融卡、五張餘額明細。（13:33） 被  告：還有要什麼？（13:33） 張剛瑜：（語音通話1:06）（13:35） 被  告：去全家，寄店到店嗎？（14:08） 張剛瑜：是的。（14:08） 被  告：你先給我資料，我常寄，所以知道怎麼寄。（14:08） 張剛瑜：我稍等傳寄件流程給你。（14:09） 被  告：健保卡真的不用吼？（14:09） 被  告：影本。（14:09） 張剛瑜：健保卡我傳電子檔給包裝公司。（14:09） 被  告：如過（按指果）要。我明天再寄，當日件，早上寄下午就到。（14:10） 張剛瑜：寄件都要兩個工作天。（14:10） 被  告：不過，就要給我公司地址。（14:10） 張剛瑜：我們只要輸入寄件編號，就可以了。（14:10） 被  告：我家配合的快遞，雙北當日到。（14:10） 被  告：喔。（14:11） 張剛瑜：全家寄件流程 　　　　1首頁（服務寄件） 　　　　2選擇（店到店） 　　　　3選擇（商店街個人賣場）在第三排 　　　　4選擇（寄件） 　　　　5輸入寄件編號（00000000000） 　　　　6輸入手機後三碼（897） 　　　　核對姓名（黃漢俊） 　　　　列印繳費單（14:14） 張剛瑜：到全家要先跟店員買一個3元的店到店便利袋。（14:14） 張剛瑜：寄件完成要拍收據給我。（14:14） 被  告：好。（14:20） 張剛瑜：趙小姐我問一下，大概幾點會去寄件呢？（16:37） 被  告：下班後了吧。（16:42） 被  告：六點半吧。（16:42） 張剛瑜：好。（16:42） 被  告：（傳送寄件收據照片）（18:23） 被  告：這個嗎？（18:23） 張剛瑜：是的。（18:24） 張剛瑜：稍等我一下。（18:24）　　　　　　　　　　　　 張剛瑜：（語音通話3:09） ⒌109年7月18日星期六 張剛瑜：趙小姐你好，資料我們已經收到了唷。（11:38） 被  告：是，感謝。（11:42） 張剛瑜：（傳送小熊向前彎腰鞠躬圖案）（11:43） ⒍109年7月20日星期一 被  告：（取消通話）（13:05） 被  告：華南銀行打電話給我。（13:05） 被  告：問我帳號是不是給別人用。（13:05） 被  告：我不知道怎麼回答。（13:06） 被  告：所以裝訊號不好。（13:06） 被  告：（語音通話無應答）（13:06） 張剛瑜：我稍等回撥給你。（13:06） 被  告：那他們打電話給我。都不要接嗎？（13:07） 張剛瑜：是的，先不用接聽。（13:07） 被  告：所有銀行嗎？。玉山有發信通知帳戶有異動。（13:0         8） 張剛瑜：先不用理會他。（13:18） 被  告：那他們會不會打電話給我先生或家裡人？（13:18） 張剛瑜：不會的。（13:19） 被  告：那他們如果一直打來。我都一直不要接？（13:19） 被  告：剛剛右（按指又）打兩次。（13:19） 張剛瑜：我請包裝公司去查。（13:20） 被  告：好。13（20:） 被  告：打五次了啦，弄得我心慌慌的。（14:00） 被  告：（傳送兔子臉上打叉流汗圖案）（14:00） 被  告：現在是該怎麼辦才好？（14:00） 被  告：（取消通話）（14:24） 張剛瑜：我有請包裝公司去查了。（14:55） 張剛瑜：等他們的消息。（14:55） 被  告：先提供訊息給你。（14:56） 被  告：我華南是之前公司的薪轉帳號，自從離職，後就沒再用過，偶爾過年換新鈔時會去臨櫃過戶頭，換新鈔，時間也兩年多沒用。沒出入。（14:58） 張剛瑜：了解。（14:58） 被  告：同樣帳戶還有聯邦銀行，是一樣的情形，時間較短，約一年。（14:58） 被  告：玉山約一年半。（14:59） 被  告：但是，玉山沒有打電話。（14:59） 被  告：有發信，mail。（14:59） 被  告：只有華南狂打。（14:59） 張剛瑜：截圖我看一下。（14:59） 被  告：（傳送email截圖）（15:00） 張剛瑜：好。（15:01） 張剛瑜：國泰有開通網銀嗎？（15:01） 被  告：沒有。（15:01） 被  告：不對。（15:01） 被  告：我忘了。（15:01） 被  告：國泰很久了。（15:01） 被  告：那麼久之前。應該是沒有。（15:02） 張剛瑜：國泰你比較長（按指常）在使用嗎？（15:02） 被  告：只有近幾年的，網銀比較方便。（15:02） 被  告：對，很常。（15:02） 被  告：但是現在裡面金額很多。（15:02） 被  告：我移動不了。（15:02） 被  告：卡片也放在我先生哪裡。（15:02） 張剛瑜：金額大概多少？（15:02） 被  告：哪裡？（15:03） 被  告：那天去看還有十幾吧。（15:03） 張剛瑜：存摺也是在先生那邊嗎？（15:03） 被  告：存摺在我這裡。（15:03） 被  告：卡片在他哪裡。（15:04） 張剛瑜：你把內頁明細拍照給我看一下。（15:04） 被  告：現在，不在身上。（15:04） 張剛瑜：（語音通話3:35）（15:08） 被  告：玉山也打來了。（17:19）　　　　　　　　　　　　 被  告：（傳送兔子臉上多條斜線圖案）（17:19） 張剛瑜：好。（17:41） 被  告：一通，我沒接。（17:41） 張剛瑜：好。（17:42） 被  告：要幾個月的資料？（18:37） 張剛瑜：半年內的。（18:39） 被  告：（傳送存摺內頁照片）（18:40） 被  告：最後一筆是剛剛才轉的。（18:40） 被  告：要扣掉4810。（18:41） 被  告：我刷完才轉，發現不對，但是先給你。（18:41） 被  告：到底什麼情況？（18:41） 被  告：（收回訊息） 被  告：一直有銀行打來，很恐怖耶。（18:42） 張剛瑜：好，我先傳給包裝公司。（18:42） 被  告：看要怎麼回銀行，或要我怎麼配合。都要講一下。（1         8:42） 被  告：太不安了。（18:42） 張剛瑜：好。（18:43）